【裁判字號】    98,易,2384
【裁判日期】    990630
【裁判案由】    竊盜等
【裁判全文】
臺灣板橋地方法院刑事判決              98年度易字第2384號
公  訴  人  臺灣板橋地方法院檢察署檢察官
被      告  乙○○
            丙○○
上列被告等因竊盜等案件，經檢察官提起公訴（98年度偵緝字第
304 號、98年度偵字第21069 號），本院判決如下：
    主  文
乙○○犯竊盜罪，處有期徒刑陸月，如易科罰金，以新臺幣壹仟
元折算壹日；減為有期徒刑月，如易科罰金，以新臺幣壹仟元
折算壹日。又共同犯非法由自動付款設備取財罪，處有期徒刑壹
年；減為有期徒刑陸月，如易科罰金，以新臺幣壹仟元折算壹日
。應執行有期徒刑捌月，如易科罰金，以新臺幣壹仟元折算壹日
。
丙○○共同犯非法由自動付款設備取財罪，處有期徒刑陸月，如
易科罰金，以新臺幣壹仟元折算壹日；減為有期徒刑月，如易
科罰金，以新臺幣壹仟元折算壹日。
    事  實
一、乙○○前與甲○○為男女朋友關係，因而知悉甲○○在中華
    郵政股份有限公司北投郵局（下稱北投郵局）所開設帳戶（
    局號0000000 號、帳號0000000 號）之提款卡提款密碼，竟
    意圖為自己不法之所有，於民國96年3 月18日至同年月24日
    間之某日，在其位於臺北縣泰山鄉○○路○ 段15號3 樓之住
    處內，趁甲○○不注意之際，竊取甲○○所有放在皮夾內之
    上開北投郵局帳戶提款卡1 張。得手後，復意圖為自己不法
    之所有，接續於如附表編號1 至6 所示之時間、地點，將上
    開竊得之提款卡插入自動櫃員機並輸入提款密碼，以此不正
    方法使各該自動櫃員機電腦系統誤認係甲○○或其授權之人
    領取款項，乙○○因而自各該自動櫃員機取得如附表編號1
    至6 所示之現金共計新臺幣（下同）30萬元；乙○○又承前
    犯意，與丙○○共同基於意圖為自己不法所有之犯意聯絡，
    推由丙○○接續於如附表編號7 至10所示之時間、地點，將
    上開提款卡插入自動櫃員機並輸入提款密碼，以此不正方法
    使各該自動櫃員機電腦系統誤認係甲○○或其授權之人領取
    款項，乙○○、丙○○因而自各該自動櫃員機取得如附表編
    號7 至10所示之現金共計20萬元；乙○○再承前犯意，與數
    名真實姓名年籍不詳之成年人共同基於意圖為自己不法所有
    之犯意聯絡，推由乙○○或該等真實姓名年籍不詳之成年人
    接續於如附表編號11至17所示之時間、地點，將上開提款卡
    插入自動櫃員機並輸入提款密碼，以此不正方法使各該自動
    櫃員機電腦系統誤認係甲○○或其授權之人領取款項，乙○○及該等真實姓名年籍不詳之成年人因而自各該自動櫃員機
    取得如附表編號11至17所示之現金共計32萬元。嗣甲○○於
    96年4 月4 日發現上開提款卡遭竊而報警處理，始查悉上情
    。
二、案經甲○○訴由臺北市政府警察局北投分局移送臺灣士林地
    方法院檢察署呈請臺灣高等法院檢察署核轉臺灣板橋地方法
    院檢察署（下稱板橋地檢署）檢察官偵查及板橋地檢署檢察
    官主動簽分偵查後起訴。
    理  由
一、按被告乙○○、丙○○所犯均屬刑事訴訟法第376 條第1 款
    或第2 款所列之罪之案件，依同法第284 條之1 規定，第一
    審得由法官獨任進行審判程序，合先敘明。
二、訊據被告乙○○對其於上開時、地竊取前女友甲○○北投郵
    局帳戶（下稱系爭帳戶）之提款卡，並曾自行或請被告丙○○代為持該提款卡由自動櫃員機領款之事實坦承不諱，惟矢
    口否認有何非法由自動付款設備取財之犯行，辯稱：該提款
    卡以前伊就有在使用，密碼也是甲○○告訴伊的，因為伊在
    96年農曆過年前曾交給甲○○現金50萬元，準備以後開服飾
    店，伊和甲○○要分手時，甲○○沒有還伊這筆錢，伊要把
    自己的錢拿回來，才會拿走提款卡去領錢，伊只拿到4 、50
    萬元，其他的錢都是丙○○拿到提款卡後自行提領的云云；
    另被告丙○○亦矢口否認有何非法由自動付款設備取財之犯
    行，辯稱：是乙○○拿提款卡給伊，叫伊去領錢的，伊不知
    道那是甲○○的提款卡，伊想乙○○說得出提款密碼，那就
    應該是乙○○的提款卡云云。經查：
  (一)程序方面：
    證人甲○○、智喬均曾於檢察官偵查中到庭具結作證，渠
    等向檢察官所為之言詞陳述，並無證據證明有何顯不可信之
    情況，且與本案待證事實相關，依刑事訴訟法第159條之1第
    2 項規定，均得為證據。
  (二)實體方面：
  1.被告乙○○被訴竊盜罪部分：
    上揭竊盜犯行，業據被告乙○○坦承不諱，核與證人即告訴
    人甲○○於偵訊及本院審理時所證述之情節相符（見板橋地
    檢署96年度偵緝字第3334號偵查卷〈下稱偵二卷〉第23-25
    頁、本院99年6 月8 日審判筆錄），足認被告乙○○此部分
    自白與事實相符，本件事證明確，其上開竊盜犯行已堪認定
    。
  2.被告乙○○、丙○○被訴非法由自動付款設備取財罪部分：
  (1)被告乙○○曾於本院審理時以證人身分具結證稱：伊拿走系
    爭帳戶提款卡後，自己去領了30萬元，就是附表編號1 至6
    所示的款項，然後在96年3 月29日晚間11點4 、50分，開車
    搭載丙○○前往永和中山路郵局，伊在車上把提款卡交給丙○○，由丙○○下車先領款2 次（即如附表編號7 、8 所示
    ），過了12點以後又領了2 次（即如附表編號9 、10所示）
    等語（見本院99年6 月8 日審判筆錄），被告丙○○亦於本
    院審理時以證人身分證稱：96年3 月間有天晚上，乙○○有
    拿1 張郵局提款卡請伊幫忙領款，是去中和或永和的中山路
    郵局提款機領款，同一天晚上12點以前分6 萬、4 萬領了10
    萬元，12點以後又分6 萬、4 萬領10萬元等語（見同上審判
    筆錄），此外，復有系爭帳戶客戶歷史交易清單1 份、96年
    3 月29日23時54分永和中山路郵局自動櫃員機領款照片1 張
    （領款人為被告丙○○）附卷可稽（見臺灣士林地方法院檢
    察署96年度偵字第9331號偵查卷〈下稱偵一卷〉第11-13 頁
    ），堪認被告乙○○確有如附表編號1 至6 所示之領款行為
    ，及被告2 人確有如附表編號7 至10所示之領款行為（推由
    被告丙○○出面領款）。
  (2)被告乙○○、丙○○雖均否認有盜領他人款項之犯意，並分
    別以前詞置辯，惟證人即告訴人甲○○曾於本院審理時具結
    證稱：乙○○沒有把50萬元現金放在伊那邊，在96年3 月24
    日前，乙○○有跟伊借過20萬元，伊沒有欠乙○○錢，乙○○也沒有將錢放在伊這裡保管等語（見本院99年6 月8 日審
    判筆錄），被告乙○○亦未提出任何證據證明其確有交給告
    訴人現金50萬元之事實，是被告乙○○所辯要取回交給告訴
    人之款項云云已難遽信；又依上開被告丙○○領款照片所示
    ，被告丙○○至自動櫃員機領款時，係戴著安全帽、口罩為
    之，將臉部遮住大半，而被告乙○○曾於本院審理時以證人
    身分具結證稱：伊知道這樣子去領錢是違法的，想說還是不
    要自己去比較好，所以才請丙○○幫忙領錢，伊是跟丙○○
    說伊要拿伊女朋友甲○○的錢，請他去領，可是要戴口罩跟
    安全帽，因為伊知道是違法的，所以要他戴口罩、安全帽去
    領錢，丙○○說好，伊只說會帶丙○○去喝酒，沒有答應給
    他其他酬勞或好處等語（見同上審判筆錄），被告丙○○亦
    於本院審理時以證人身分具結證稱：乙○○請伊提款時，有
    要求伊戴口罩及安全帽等語（見同上審判筆錄），顯見被告
    乙○○、丙○○均明知渠等無權提領系爭帳戶內之款項，始
    須戴著安全帽及口罩領款，以降低被認出、查獲之風險，若
    被告乙○○、丙○○主觀上認定領款之行為並無不法，何須
    在領款前特別戴上安全帽及口罩？是被告乙○○、丙○○主
    觀上均有盜領他人款項之犯意無疑，被告2 人上開所辯，均
    不足採信。
  (3)再查，系爭帳戶於96年3 月31日至同年4 月3 日間，遭人於
    如附表編號11至17所示之時間、地點，盜領如附表編號11至
    17所示之款項之事實，業據證人即告訴人甲○○於偵訊及本
    院審理時具結證述明確（見偵一卷第22頁、本院99年6 月8
    日審判筆錄），並有系爭帳戶客戶歷史交易清單1 份（見偵
    一卷第11頁）在卷可憑，堪認屬實。被告乙○○雖辯稱：丙○○只把96年3 月29日領的10萬元交給伊，96年3 月30日的
    10萬元沒有交給伊，丙○○說不能領，伊就把系爭帳戶提款
    卡放在丙○○那邊，叫丙○○再找時間試試看，後來提款卡
    一直都沒有拿回來，後續的錢都是丙○○不知道找誰去領的
    ，後面的錢與伊無關云云。惟被告乙○○先於99年1 月7 日
    本院審理時供稱：伊把提款卡交給丙○○請他幫忙領錢，丙○○領錢後，總共給伊50萬元，伊有時有陪丙○○去領，有
    時沒有陪他去領，最後一次丙○○是在臺北市○○○路某處
    交給伊10萬元云云（見本院99年1 月7 日審判筆錄）；復於
    99年6 月8 日本院審理時改稱：伊自己領了30萬元，丙○○
    於96年3 月29日晚上11點多、過了12點之後各領了10萬元，
    共領了20萬元交給伊，但沒有把提款卡一起還給伊，因為伊
    說不用還伊，還要再領云云；又旋即改稱：96年3 月29日的
    10萬元伊有拿到，30日的10萬元丙○○說不能領，伊叫他再
    找時間試試看，所以伊總共拿到40萬元，是自己領30萬元及
    丙○○交給伊10萬元云云；再改稱：伊記得伊拿到4 、50萬
    元，最後丙○○的確在臺北市○○○路交給伊10萬元云云（
    均見本院99年6 月8 日審判筆錄），所述前後不一、相互矛
    盾，是否屬實顯有可疑，而被告丙○○則於偵訊及本院審理
    時自始至終均供稱僅幫被告乙○○領了20萬元，分2 天各領
    2 次，1 次6 萬元、1 次4 萬元，領完錢後就把錢和提款卡
    交給被告乙○○，伊沒有拿走提款卡等語（見偵二卷第85-
    86頁、本院99年1 月27日、同年6 月8 日審判筆錄），相較
    之下，應以被告丙○○所述較為可信，此外，參以於96年4
    月1 日、同年月3 日出面盜領系爭帳戶款項之人均為真實姓
    名年籍不詳之成年人，此有自動櫃員機領款照片2 張（見偵
    一卷第14-15 頁）在卷可考，堪認於96年3 月31日至同年4
    月3 日之間，系爭帳戶提款卡係在被告乙○○持有中（包括
    直接持有或間接持有），如附表編號11至17所示之盜領行為
    係被告乙○○與其他真實姓名年籍不詳之成年人共同為之。
  (4)又證人即告訴人男友智喬曾提出其與被告丙○○私下交談
    時之對話錄音光碟2 片，經板橋地檢署檢察事務官勘驗後作
    成錄音譯文（見板橋地檢署98年度偵緝字第304 號偵查卷第
    27-28 頁），被告乙○○於本院審理時辯稱：由該錄音譯文
    可知，後面的錢不是伊拿的，伊懷疑應該是丙○○跟「光禹
    」講了伊請他提款的事情，所以他們決定私自領走後面的款
    項云云（見本院99年6 月8 日審判筆錄）。然由上開錄音譯
    文內容觀之，僅能證明被告丙○○曾在談話中提及1 名真實
    姓名年籍不詳、綽號「光禹」之人與本件盜領款項之案件有
    關，至於「光禹」與本案究竟有何關係、參與程度如何等節
    均無法確認（被告丙○○於99年6 月8 日本院審理時供稱伊
    在談話中提到「光禹」之事與本案無關），且被告丙○○雖
    曾於證人智喬詢問：「你領完之後裡面還剩多少錢，都快
    沒了」時答稱「對，都快沒了」等語，於證人智喬詢問：
    「20萬，最後應該還剩2 、3 萬吧，還是1 萬多，還是幾千
    塊」時答稱：「好像還有1 、2 萬，那時候」等語，惟亦於
    證人智喬接著詢問：「最後一次的時候，（剩）1 萬多吧
    ，是不是」時答稱：「我真的忘記了，我只記得我那時候領
    了2 次，裡面都已經沒什麼了」等語，可見被告丙○○並不
    確定其領款後系爭帳戶內所餘款項金額為何，只是順著證人
    智喬之語氣回答快沒了等語，參以證人智喬曾於偵訊時
    具結證述：伊受告訴人所託去找乙○○協調這件事情，乙○○在跟伊談時，他坦誠他有偷告訴人郵局的提款卡，說他有
    把提款卡交給不同的人去不同的提款機領錢，丙○○是其中
    一個，後來乙○○在96年7 、8 月幫伊約丙○○出來，丙○○說被告將提款卡交給他，他幫被告領了2 次錢，大概領了
    20幾萬等語（見偵二卷第39頁），被告丙○○亦於本院審理
    時供稱：本案發生後，乙○○又要找伊出去講本件案子，伊
    出門，他們來了2 、3 台車載伊上車，伊也不知道他們有錄
    音，所以智喬說什麼，伊也不敢反對等語（見本院99年1
    月27日審判筆錄），是尚難由上開證人智喬與被告丙○○
    私下交談之錄音內容，據以認定如附表編號11至17所示之盜
    領行為係被告丙○○與案外人「光禹」所為，且被告乙○○
    對此並不知情，從而，上開錄音內容不足據為對被告乙○○
    有利之認定。
  (5)綜上所述，本件事證明確，被告乙○○、丙○○上開非法由
    自動付款設備取財之犯行均堪認定。
三、核被告乙○○所為，係犯刑法第320 條第1 項竊盜罪及同法
    第339 條之2 第1 項非法由自動付款設備取財罪；被告丙○○所為，則係犯刑法第339 條之2 第1 項非法由自動付款設
    備取財罪。被告2 人間就如附表編號7 至10所示之非法由自
    動付款設備取財犯行，有犯意聯絡及行為分擔，均為共同正
    犯；另被告乙○○與前開數名真實姓名年籍不詳之成年人間
    就如附表編號11至17所示之非法由自動付款設備取財犯行，
    有犯意聯絡及行為分擔，亦均為共同正犯。被告乙○○本件
    17次非法由自動付款設備取財之行為，及被告丙○○本件4
    次非法由自動付款設備取財之行為，均係在密切接近之時間
    、地點實施，顯均係基於單一犯意接續所為，侵害單一法益
    ，應包括於一行為予以評價，均為接續犯，應各論以一罪。
    被告乙○○上開竊盜及非法由自動付款設備取財之犯行，犯
    意各別，罪名不同，應分論併罰。爰審酌被告乙○○貪圖不
    法利益，竊取告訴人之提款卡並盜領款項，被告丙○○明知
    被告乙○○無權使用上開提款卡提領款項，亦與被告乙○○
    共同貪圖不法利益而盜領部分款項，行為均不足取，惟念被
    告乙○○於本院審理時坦承竊盜部分犯行，並曾由其父代為
    償還告訴人20萬元，及被告2 人犯罪之動機、目的、手段、
    犯後態度、告訴人所受損失等一切情狀，分別量處如主文所
    示之宣告刑，並就被告乙○○所犯竊盜罪部分及被告丙○○
    部分各諭知易科罰金之折算標準。又被告2 人犯罪之時間均
    在96年4 月24日以前，合於中華民國96年罪犯減刑條例規定
    之減刑條件，應依該條例第2 條第1 項第3 款，分別減其刑
    期2 分之1 ，並均諭知減刑後易科罰金之折算標準，及就被
    告乙○○部分定其應執行之刑並諭知易科罰金之折算標準。
四、公訴意旨另略以：被告丙○○明知上開提款卡係乙○○所竊
    得之物，竟與乙○○及真實姓名年籍不詳之成年男子數人基
    於意圖為自己不法所有之犯意聯絡，推由丙○○於如附表編
    號11、12所示時、地接續持該提款卡盜領款項共計10萬元，
    另推由乙○○或其餘真實姓名年籍不詳之成年男子於如附表
    編號1 至6 、13至17所示時、地接續持該提款卡盜領款項共
    計52萬元。因認被告丙○○就上開如附表編號1 至6 、11至
    17所示盜領款項部分亦均涉犯刑法第339 條之2 第1 項非法
    由自動付款設備取財罪嫌。惟查：
  (一)關於如附表編號11、12所示盜領款項部分：被告丙○○雖曾
    於偵訊時供稱：曾於如附表編號7 、8 、11、12所示之時間
    、地點，由乙○○開車載伊至自動櫃員機，伊幫乙○○領款
    共計20萬元云云（見偵二卷第85-86 頁），然被告丙○○於
    本院審理時改稱：伊是於如附表編號7 至10所示時間、地點
    幫乙○○領款共計20萬元，偵查中伊只記得領的次數，檢察
    官有給伊看伊領錢的照片及領錢的地址，伊那時可能搞錯了
    ，伊沒有去信義路4 段領錢，是檢察官給伊看提款機提款的
    地方，問伊是不是這裡，因為那時候伊也印象模糊，只記得
    次數，檢察官問伊是不是，伊就說是，信義路4 段的地址不
    是伊自己講出來的等語（見本院99年6 月8 日審判筆錄），
    且被告乙○○曾於本院審理時以證人身分證稱：伊於96年3
    月29日晚間11點4 、50分，開車搭載丙○○前往永和中山路
    郵局，伊在車上把提款卡交給丙○○，由丙○○下車先領款
    2 次（即如附表編號7 、8 所示），過了12點以後又領了2
    次（即如附表編號9 、10所示），伊沒有於96年3 月31日開
    車載丙○○去信義路4 段郵局領錢等語（見同上審判筆錄）
    ，亦否認有於如附表編號11、12所示時間、地點開車搭載被
    告丙○○前往領款之事實，足認被告丙○○於偵訊時所述其
    曾於如附表編號11、12所示時間、地點由被告乙○○開車載
    往領款云云有誤，與事實不符（實際上應係於如附表編號9
    、10所示時間、地點領款），公訴人復未提出其他積極證據
    證明被告丙○○就如附表編號11、12所示盜領款項之犯行部
    分，與被告乙○○有犯意聯絡或行為分擔，自難認定被告丙○○就此部分亦成立非法由自動付款設備取財罪。
  (二)關於如附表編號1 至6 、13至17所示盜領款項部分：如附表
    編號1 至6 所示盜領款項之犯行部分，係被告乙○○單獨為
    之，業據被告乙○○供述如前，另就如附表編號13至17所示
    盜領款項之犯行部分，公訴人並未提出積極證據證明被告丙○○就此部分與被告乙○○有犯意聯絡或行為分擔，故亦難
    認定被告丙○○就如附表編號1 至6 、13至17所示盜領款項
    部分亦成立非法由自動付款設備取財罪。
  (三)綜上所述，公訴人認被告丙○○就如附表編號1 至6 、11至
    17所示盜領款項部分亦均涉犯非法由自動付款設備取財罪，
    尚有未合，此外，復查無其他證據證明被告丙○○確有公訴
    人所指此部分之犯行，然公訴意旨認此部分與被告丙○○前
    揭經論罪科刑部分有接續犯之事實上一罪關係（起訴書犯罪
    事實欄記載被告丙○○「接續」持系爭帳戶提款卡，以冒用
    密碼之不正方法詐得現金，足見公訴意旨係認被告丙○○就
    本件盜領款項行為成立接續犯），爰不另為無罪之諭知。
據上論斷，應依刑事訴訟法第284 條之1 、第299 條第1 項前段
，刑法第28條、第320 條第1 項、第339 條之2 第1 項、第41條
第1 項前段、第8 項、第51條第5 款，刑法施行法第1 條之1 ，
中華民國96年罪犯減刑條例第2 條第1 項第3 款、第7 條、第9
條、第10條第1 項，判決如主文。
本案經檢察官王家春到庭執行職務。
中    華    民    國    99    年    6     月    30    日
                      刑事第十八庭  法  官  楊筑婷
如不服本判決應於收受本判決後10日內向本院提出上訴書狀，並
應敘述具體理由，如未敘述上訴理由者，應於上訴期間屆滿後20
日內補提理由書狀於本院（均須按他造當事人之人數附繕本）「
切勿逕送上級法院」。
中    華    民    國    99    年    6     月    30    日
                                    書記官  傅淑芳
┌──────────────────────────┐
│附表（金額：新臺幣）                                │
├──┬──────┬──────────┬─────┤
│編號│時間        │地點                │提領金額  │
├──┼──────┼──────────┼─────┤
│1   │96年3月24日 │臺北市○○區○○路4 │6萬元     │
│    │            │段74號之臺北信維郵局│          │
│    │            │所設自動櫃員機      │          │
├──┼──────┼──────────┼─────┤
│2   │96年3月24日 │臺北市○○區○○路4 │4萬元     │
│    │            │段74號之臺北信維郵局│          │
│    │            │所設自動櫃員機      │          │
├──┼──────┼──────────┼─────┤
│3   │96年3月26日 │臺北縣板橋市○○路1 │6萬元     │
│    │            │段395號之板橋文化路 │          │
│    │            │郵局所設自動櫃員機  │          │
├──┼──────┼──────────┼─────┤
│4   │96年3月26日 │臺北縣板橋市○○路1 │4萬元     │
│    │            │段395號之板橋文化路 │          │
│    │            │郵局所設自動櫃員機  │          │
├──┼──────┼──────────┼─────┤
│5   │96年3月26日 │臺北縣板橋市○○路1 │6萬元     │
│    │            │段395號之板橋文化路 │          │
│    │            │郵局所設自動櫃員機  │          │
├──┼──────┼──────────┼─────┤
│6   │96年3月26日 │臺北縣板橋市○○路1 │4萬元     │
│    │            │段395號之板橋文化路 │          │
│    │            │郵局所設自動櫃員機  │          │
├──┼──────┼──────────┼─────┤
│7   │96年3月29日 │臺北縣永和市○○路1 │6萬元     │
│    │            │段249號之永和中山路 │          │
│    │            │郵局所設自動櫃員機  │          │
├──┼──────┼──────────┼─────┤
│8   │96年3月29日 │臺北縣永和市○○路1 │4萬元     │
│    │            │段249號之永和中山路 │          │
│    │            │郵局所設自動櫃員機  │          │
├──┼──────┼──────────┼─────┤
│9   │96年3月30日 │臺北縣永和市○○路1 │6萬元     │
│    │            │段249號之永和中山路 │          │
│    │            │郵局所設自動櫃員機  │          │
├──┼──────┼──────────┼─────┤
│10  │96年3月30日 │臺北縣永和市○○路1 │4萬元     │
│    │            │段249號之永和中山路 │          │
│    │            │郵局所設自動櫃員機  │          │
├──┼──────┼──────────┼─────┤
│11  │96年3月31日 │臺北市○○區○○路4 │6萬元     │
│    │            │段74號之臺北信維郵局│          │
│    │            │所設自動櫃員機      │          │
├──┼──────┼──────────┼─────┤
│12  │96年3月31日 │臺北市○○區○○路4 │4萬元     │
│    │            │段74號之臺北信維郵局│          │
│    │            │所設自動櫃員機      │          │
├──┼──────┼──────────┼─────┤
│13  │96年4月1日  │臺北市○○區○○路4 │6萬元     │
│    │            │段74號之臺北信維郵局│          │
│    │            │所設自動櫃員機      │          │
├──┼──────┼──────────┼─────┤
│14  │96年4月1日  │臺北市○○區○○路4 │4萬元     │
│    │            │段74號之臺北信維郵局│          │
│    │            │所設自動櫃員機      │          │
├──┼──────┼──────────┼─────┤
│15  │96年4月2日  │臺北縣永和市○○路1 │6萬元     │
│    │            │段249號之永和中山路 │          │
│    │            │郵局所設自動櫃員機  │          │
├──┼──────┼──────────┼─────┤
│16  │96年4月2日  │臺北縣永和市○○路1 │4萬元     │
│    │            │段249號之永和中山路 │          │
│    │            │郵局所設自動櫃員機  │          │
├──┼──────┼──────────┼─────┤
│17  │96年4月3日  │臺北縣深坑鄉○○路3 │2萬元     │
│    │            │段30號之深坑郵局所設│          │
│    │            │自動櫃員機          │          │
└──┴──────┴──────────┴─────┘
附錄本案判決論罪科刑法條：
中華民國刑法第320條
意圖為自己或第三人不法之所有，而竊取他人之動產者，為竊盜
罪，處5 年以下有期徒刑、拘役或5 百元以下罰金。
意圖為自己或第三人不法之利益，而竊佔他人之不動產者，依前
項之規定處斷。
前二項之未遂犯罰之。
中華民國刑法第339條之2
意圖為自己或第三人不法之所有，以不正方法由自動付款設備取
得他人之物者，處3 年以下有期徒刑、拘役或1 萬元以下罰金。
以前項方法得財產上不法之利益或使第三人得之者，亦同。

司法院資訊處製作；財團法人民間司法改革基金會備份。
